【裁判字號】    92,易,772
【裁判日期】    920806
【裁判案由】    竊盜
【裁判全文】
臺灣臺南地方法院刑事判決                          九十二年度易字第七七二號
    公  訴  人  臺灣台南地方法院檢察署檢察官
    被      告  甲○○
右列被告因竊盜案件，經檢察官提起公訴（九十二年度偵字第五六０一號），本院判
決如左：
    主  文
甲○○攜帶兇器踰越安全設備竊盜未遂，累犯，處有期徒刑伍月，如易科罰金，以參
佰元折算壹日。扣案一字型螺絲起子壹把沒收之。
    事  實
一、甲○○前因犯詐欺案件，經台灣高等法院台南分院判處有期徒刑一年二月確定後
    ，甫於九十年十月八日經入監服刑執行完畢，構成累犯，詎仍不知悔改，甲○○
    竟意圖為自己不法之所有，於九十二年五月九日上午十一時許，攜帶客觀上可供
    兇器使用之一字型螺絲起子一把，在台南市○○○街一二一巷十二號一樓，因見
    該處二樓之窗戶未鎖，遂以踰越窗戶之安全設備（公訴意旨誤為毀越窗鎖）之方
    式，侵入乙○○住處，並即翻動屋內之化妝台及衣櫥以著手行竊，適因警員據報
    前來察看，甲○○發覺後迅速逃離現場而未遂，嗣經警於台南市○○○街與和緯
    路口交叉口加以逮捕後，並扣得其所有預備供犯罪所用之一字型螺絲起子一把，
    而得悉上情。
二、案經被害人乙○○訴由台南市警察局第五分局報告台灣台南地方法院檢察署檢察
    官偵查起訴。
    理  由
一、右揭事實，業據被告甲○○於警訊時及偵審中均坦承不諱，核與告訴人乙○○於
    警訊時之指訴情節相符，足以補強被告自白之真實性，且觀諸卷附現場照片四幀
    可見，被告於日間以踰越窗戶之方式侵入住宅，導致紗窗掉落後，將紗窗置放於
    床上，即趁機翻動告訴人所有化妝台及衣櫥，造成現場一片凌亂，益證其有為前
    開竊盜未遂犯行，此外，並有一字型螺絲起子之扣押單一紙附卷足稽，是以被告
    確有攜帶兇器竊盜未遂乙節，已堪認定。本件事證明確，被告前開犯行足堪認定
    ，應予依法論科。
二、被告越過窗戶竊盜，使他人窗戶之安全設備，失其防閑之效用，又於行竊時，持
    有行兇可能，客觀上足對人之身體、生命構成威脅之剪刀，是核被告甲○○所為
    ，係犯刑法第三百二十一條第二項、第一項第二款、第三款之攜帶兇器踰越安全
    設備竊盜未遂罪，以及同法第三百零六條第一項之侵入住宅罪。被告侵入住宅之
    目的在竊取財物，所犯上開二罪，有方法行為目的行為之手段關係，為牽連犯，
    應從一重罪之攜帶兇器踰越安全設備竊盜未遂罪處斷。查被告前因犯詐欺案件，
    經台灣高等法院台南分院判處有期徒刑一年二月確定後，甫於九十年十月八日經
    入監服刑執行完畢，有台灣高等法院被告全國前案記錄表一紙可按，其於五年以
    內再犯有期徒刑以上之罪，為累犯，依法加重其刑。又被告甲○○已著手於竊盜
    犯行之實施，而未至取得財物之結果，為未遂犯，應依刑法第二十六條前段之規
    定減輕其刑，並予以先加後減。查被告係由窗戶爬入告訴人住處行竊，造成紗窗
    掉落，但並未損壞，且告訴人住處窗鎖亦未見破壞痕跡，有卷附照片四幀足資證
    明，起訴書記載被告係毀壞窗鎖，實有未洽。爰審酌被告素行、動機係因車禍肇
    事，急於賠償他人醫藥費、犯罪手段、犯後態度，以及目前有正當工作，有證人
    即目前雇主張坤城於本院審理時陳述明確在卷等一切情狀，量處如主文所示之刑
    ，並諭知易科罰金之折算標準。至扣案一字型螺絲起子一把，係被告所有且係供
    其預備犯罪所用之物，業據其自承在卷，自應依法宣告沒收。
三、據上論斷，應依刑事訴訟法第二百九十九條第一項前段，刑法第三百二十一條第
    二項、第三百二十一條第一項第二款、第三款、第三百零六條第一項、第五十五
    條、第二十六條前段、第四十七條、第四十一條第一項前段、第三十八條第一項
    第二款，罰金罰鍰提高標準條例第一條前段、第二條，判決如主文。
本案經檢察官李宗貴到庭執行職務。
中      華      民      國      九十二      年      八      月    六    日
                                  臺灣臺南地方法院刑事第三庭
                                          法  官  謝家宜
右正本證明與原本無異。
如不服本判決，應於判決送達後十日內，向本院提出上訴狀（應附繕本）。
                                          書記官  李佩珊
中      華      民      國      九十二      年      八      月    八    日
附錄法條：
中華民國刑法第三百二十一條
犯竊盜罪而有左列情形之一者，處六月以上、五年以下有期徒刑：
一  於夜間侵入住宅或有人居住之建築物、船艦或隱匿其內而犯之者。
二  毀越門扇、牆垣或其他安全設備而犯之者。
三  攜帶兇器而犯之者。
四  結夥三人以上而犯之者。
五  乘火災、水災或其他災害之際而犯之者。
六  在車站或埠頭而犯之者。
前項之未遂犯罰之。
中華民國刑法第三百零六條第一項
無故侵入他人住宅、建築物或附連圍繞之土地或船艦者，處一年以下有期徒刑、拘役
或三百元以下罰金。


司法院資訊處製作；財團法人民間司法改革基金會備份。
